Minutes et répertoires du notaire Robert LISLE, décembre 1893 - 26 avril 1899 (étude XVI)
Archives nationales
Minutes et répertoires du notaire Robert LISLE (étude XVI)
décembre 1893 - 26 avril 1899
MC/ET/XVI/1473 - MC/ET/XVI/1525, MC/RE/XVI/25
Etude XVI; Lisle, Robert
Archives nationales de France
Minutes et répertoires: la loi 2008-696 du 15 juillet 2008 relative aux archives a fixé à 75 ans à compter de la date de l'acte, ou à 25 ans à compter de la date du décès de l'intéressé si ce délai est plus bref, le délai de communication des minutes et répertoires des notaires; ce délai est porté à 100 ans à compter de la date de l'acte si le document se rapporte à un mineur (code du Patrimoine, articles L213-2, 4e d et 5e).
Autres documents de l'étude (dossiers de clients, comptabilité...): s'agissant d'archives privées, ces documents sont communicables selon les modalités fixées par le déposant ou le donateur.
Certains documents ne sont pas accessibles en raison de leur mauvais état de conservation.
Versement
Accès aux instruments de recherche de tous les notaires de l’étude XVI
Archives de l'étude XVI
- Minutes de Robert LISLE, décembre 1893 - 26 avril 1899; MC/ET/XVI/1473 - MC/ET/XVI/1525
  - Minutes. 1893, décembre, décembre 1893; MC/ET/XVI/1473
    Informations complémentaires:
    Informations concernant le classement:
    Le niveau inférieur de description, quand il existe, correspond aux minutes d'actes. Toutes les minutes ne sont pas forcément décrites une à une. Les descriptions de ces minutes sont plus ou moins détaillées.
  - Minutes. 1894, janvier, janvier 1894; MC/ET/XVI/1474
  - Minutes. 1894, février, février 1894; MC/ET/XVI/1475
  - Minutes. 1894, mars, mars 1894; MC/ET/XVI/1476
  - Minutes. 1894, avril, avril 1894; MC/ET/XVI/1477
  - Minutes. 1894, mai, mai 1894; MC/ET/XVI/1478
  - Minutes. 1894, juin, juin 1894; MC/ET/XVI/1479
  - Minutes. 1894, juillet, juillet 1894; MC/ET/XVI/1480
  - Minutes. 1894, août, août 1894; MC/ET/XVI/1481
    - Dépôt judiciaire d'un testament olographe et de deux codicilles de Louise Désirée Samson, testament fait à Paris le 20 mars 1889 et codicilles fait à Paris, les 25 avril et 25 juillet 1892 à la suite de son décès survenu en son domicile 8, rue Bréa, le 14 août 1894., 16 août 1894; MC/ET/XVI/1481
      Origine de l'information:
      De l'image fixe à l'image animée (1820-1910), documents du Minutier central des notaires de Paris relatifs à l'histoire des photographes et de la photographie, par Marc Durand, Paris, Archives nationales, 2013 (sous presse), notice n° 4446 (version dématérialisée de l'instrument de recherche, les notices biographiques et compléments de descriptions d'actes ne se trouvent que sur la version papier de l'ouvrage, voir contexte dans le Plan d’orientation général - Notaires de Paris, guides thématiques du Minutier).
      Date de révision: 2011
      Date de création de la notice: 2010
      Bréa (rue); Samson, Louise Désirée; Samson, Louis Victorin
  - Minutes. 1894, septembre - 1894, 24 octobre, septembre 1894 - 24 octobre 1894; MC/ET/XVI/1482
  - Minutes. 1894, 25 octobre - 1894, novembre, 25 octobre 1894 - novembre 1894; MC/ET/XVI/1483
  - Minutes. 1894, décembre, décembre 1894; MC/ET/XVI/1484
  - Minutes. 1895, janvier, janvier 1895; MC/ET/XVI/1485
  - Minutes. 1895, février, février 1895; MC/ET/XVI/1486
  - Minutes. 1895, mars, mars 1895; MC/ET/XVI/1487
  - Minutes. 1895, avril, avril 1895; MC/ET/XVI/1488
  - Minutes. 1895, mai, mai 1895; MC/ET/XVI/1489
  - Minutes. 1895, juin, juin 1895; MC/ET/XVI/1490
  - Minutes. 1895, juillet, juillet 1895; MC/ET/XVI/1491
  - Minutes. 1895, août, août 1895; MC/ET/XVI/1492
  - Minutes. 1895, septembre - 1895, octobre, septembre 1895 - octobre 1895; MC/ET/XVI/1493
  - Minutes. 1895, novembre - 1895, décembre, novembre 1895 - décembre 1895; MC/ET/XVI/1494
  - Minutes. 1896, janvier, janvier 1896; MC/ET/XVI/1495
  - Minutes. 1896, février, février 1896; MC/ET/XVI/1496
  - Minutes. 1896, mars, mars 1896; MC/ET/XVI/1497
  - Minutes. 1896, avril, avril 1896; MC/ET/XVI/1498
  - Minutes. 1896, mai, mai 1896; MC/ET/XVI/1499
  - Minutes. 1896, juin, juin 1896; MC/ET/XVI/1500
  - Minutes. 1896, juillet - 1896, août, juillet 1896 - août 1896; MC/ET/XVI/1501
  - Minutes. 1896, septembre - 1896, octobre, septembre 1896 - octobre 1896; MC/ET/XVI/1502
  - Minutes. 1896, novembre, novembre 1896; MC/ET/XVI/1503
  - Minutes. 1896, décembre, décembre 1896; MC/ET/XVI/1504
  - Minutes. 1897, janvier, janvier 1897; MC/ET/XVI/1505
  - Minutes. 1897, février, février 1897; MC/ET/XVI/1506
  - Minutes. 1897, mars, mars 1897; MC/ET/XVI/1507
  - Minutes. 1897, avril, avril 1897; MC/ET/XVI/1508
  - Minutes. 1897, mai, mai 1897; MC/ET/XVI/1509
  - Minutes. 1897, juin, juin 1897; MC/ET/XVI/1510
  - Minutes. 1897, juillet, juillet 1897; MC/ET/XVI/1511
  - Minutes. 1897, août - 1897, septembre, août 1897 - septembre 1897; MC/ET/XVI/1512
  - Minutes. 1897, octobre, octobre 1897; MC/ET/XVI/1513
  - Minutes. 1897, novembre, novembre 1897; MC/ET/XVI/1514
  - Minutes. 1897, décembre, décembre 1897; MC/ET/XVI/1515
  - Minutes. 1898, janvier, janvier 1898; MC/ET/XVI/1516
  - Minutes. 1898, février - 1898, mars, février 1898 - mars 1898; MC/ET/XVI/1517
  - Minutes. 1898, avril - 1898, mai, avril 1898 - mai 1898; MC/ET/XVI/1518
    - Vente par Marthe-Augustine-Célestine Devoyod, artiste dramatique, rue Jouffroy, n° 67, à Paul Prot, propriétaire, rue Jouffroy, n° 25, d'un hôtel rue Jouffroy, n° 67. Suites., 23 avril 1898 - 28 février 1899; MC/ET/XVI/1518
      Mention dans le répertoire du notaire coté:
      MC/RE/XVI/25
      Actes signalés par Thierry Boudignon, 2003-2012 (base de données migrée: voir contexte dans le Plan d’orientation général - Notaires de Paris, guides thématiques du Minutier).
      Date de révision: 2010
      Date de création de la notice: 2009
      acte de vente; Jouffroy (rue); Devoyod, Marthe Augustine Célestine; Prot, Paul; acteur
  - Minutes. 1898, juin, juin 1898; MC/ET/XVI/1519
  - Minutes. 1898, juillet, juillet 1898; MC/ET/XVI/1520
  - Minutes. 1898, août - 1898, septembre, août 1898 - septembre 1898; MC/ET/XVI/1521
  - Minutes. 1898, octobre - 1898, 19 novembre, octobre 1898 - 19 novembre 1898; MC/ET/XVI/1522
  - Minutes. 1898, 20 novembre - 1898, 20 novembre 1898 - 1898; MC/ET/XVI/1523
  - Minutes. 1899, janvier - 1899, février, janvier 1899 - février 1899; MC/ET/XVI/1524
  - Minutes. 1899, mars - 1899, 26 avril, mars 1899 - 26 avril 1899; MC/ET/XVI/1525
- Répertoire(s) de Robert LISLE, 12 octobre 1893 - 19 septembre 1900; MC/RE/XVI/25
  - Répertoire. 1893, 12 octobre - 1900, 19 septembre, 12 octobre 1893 - 19 septembre 1900; MC/RE/XVI/25
    Répertoire des notaires Gustave Gatine (12 octobre-30 novembre 1893), Robert-Jacques-Alexandre Lisle (1er décembre 1893-26 avril 1899), Charles- Amédée Lefebvre (27 avril 1899-19 septembre 1900).
    Informations concernant le classement et la cotation:
    Le niveau inférieur de description, quand il existe, correspond aux mentions d'actes contenues dans le répertoire. Parmi celles-ci, certaines peuvent y être décrites, de manière plus ou moins détaillée. Pour consulter l'acte proprement dit, il convient de rechercher la cote au niveau des articles (registre ou liasse) des minutes du notaire (cote de type 'MC/ET').
    - Dépôt d'une expédition de la délibération tenue le 6 mars 1896 par le conseil de famille de Adèle Hugo, chez le docteur Soury à Suresnes., 11 mai 1896
      Informations concernant le classement et la cotation du document:
      Attention: la cote de répertoire (de type 'MC/RE') ne permet pas de consulter la minute de l'acte. ll convient de rechercher la cote de la minute (de type 'MC/ET') au niveau des articles (registre ou liasse) de minutes du notaire.
      L'accès aux images numérisées des pages du répertoire se fait au niveau de description supérieur (' Répertoire du notaire '), rubrique ' Consulter les archives numérisées associées'.
      dépôt de pièces; Suresnes (Hauts-de-Seine); Hugo, Adèle; Soury (M.)